臺灣臺北地方法院小額民事判決
111年度北小字第3201號
原      告  南山產物保險股份有限公司

法定代理人  蔡漢凌
訴訟代理人  洪啟軒
            黃嘉德
被      告  李鴻菁

上列當事人間請求侵權行為損害賠償事件，本院於民國111年9月
6日言詞辯論終結，本院判決如下︰
    主    文
原告之訴駁回。
訴訟費用新臺幣壹仟元由原告負擔。
    理由要領
一、原告主張：被告所有之車號000-0000號自用小客貨車（下稱
    被告車輛），於民國109年12月29日18時30分，在臺北市○○
    區○○○路0段000巷00號處，因駕駛不慎而碰撞由原告承保、
    訴外人廖哲賢所有及駕駛之車號0000-00號自用小客車（下
    稱系爭車輛），致系爭車輛車身受損，原告已支出必要修復
    費用新臺幣（下同）22,040元（含烤漆12,240元、零件0元
    、工資9,800元），爰依保險法第53條第1項、民法第191條
    之2規定，請求被告給付系爭車輛之修復費用等語。並聲明
    ：被告應給付原告22,040元，及自起訴狀繕本送達之翌日起
    至清償日止，按年息5%計算之利息。
二、被告則以：被告車輛從停車格離開時沒有撞到任何東西，後
    來收到臺北市政府警察局交通警察大隊大安分隊通知，也有
    把被告車輛開到警局配合查驗，結果如道路交通事故初步分
    析研判表之結果說明，故系爭車輛之車損並非被告車輛所造
    成，且依道路交通事故照片黏貼紀錄表所示，被告車輛並無
    車損等語，做為答辯。並聲明：原告之訴駁回。
三、按被保險人因保險人應負保險責任之損失發生，而對於第三
    人有損失賠償請求權者，保險人得於給付賠償金額後，代位
    行使被保險人對於第三人之請求權，保險法第53條第1項前
    段定有明文。次按汽車、機車或其他非依軌道行駛之動力車
    輛，在使用中加損害於他人者，駕駛人應賠償因此所生之損
    害；不法毀損他人之物者，被害人得請求賠償其物因毀損所
    減少之價額，民法第191條之2前段、第196條亦分別定有明
    文。侵權行為損害賠償之債，以有損害之發生及有責任原因
    之事實，並二者間有相當因果關係為成立要件，且主張侵權
    行為損害賠償請求權之人，對於侵權行為之成立要件應負舉
    證責任（最高法院110年度台上字第2968號、108年度台上字
    第1990號、106年度台上字第1738號判決意旨參照）。又當
    事人主張有利於己之事實者，就其事實有舉證之責任，但法
    律別有規定，或依其情形顯失公平者，不在此限，民事訴訟
    法第277條定有明文；民事訴訟如係由原告主張權利者，應
    先由原告負舉證之責，若原告先不能舉證，以證實自己主張
    之事實為真實，則被告就其抗辯事實即令不能舉證，或其所
    舉證據尚有疵累，亦應駁回原告之請求（最高法院110年度
    台上字第1096號、109年度台上字第123號、108年度台上字
    第129號判決、107年度台上字第1806號、第182號、第116號
    裁定意旨參照）。民事訴訟負舉證責任之一方，不能提出使
    法院就應證事實形成確切之心證時，即應對其未就利己事實
    盡舉證責任一事，承擔不利益之結果（最高法院107年度台
    上字第2077號判決意旨參照）。
四、原告主張其承保廖哲賢所有及駕駛之系爭車輛，於上揭時地
    遭被告車輛因駕駛不慎之過失而碰撞系爭車輛，致系爭車輛
    車身受損，原告已支出必要修復費用22,040元（含烤漆12,2
    40元、零件0元、工資9,800元），爰依保險法第53條第1項
    、民法第191條之2規定，請求被告給付系爭車輛之修復費用
    等語，依前開說明，原告自應就侵權行為法律關係所須具備
    之成立要件，負舉證證明之責。本件原告固提出汽車保險理
    算書、汽車險理賠申請書、系爭車輛行車執照、駕駛執照、
    道路交通事故現場圖、道路交通事故當事人登記聯單、保險
    估價單、車損照片、電子發票證明聯等為憑（見本院卷第15
    頁至第31頁），並有本院依職權調取本件交通事故肇事資料
    在卷可稽（見本院卷第頁至第51頁），兩造均不爭執（見本
    院卷第118頁）。然查，依初步分析研判表肇因研判欄載：
    「A車（即被告車輛）：本案缺乏明確相關事（跡）證，無
    法分析研判。B車（即系爭車輛）：本案缺乏明確相關事（
    跡）證，無法分析研判。」（見本院卷第35頁），及道路交
    通事故照片黏貼紀錄表顯示「A車（即被告車輛）並無車損
    」（照片編號9至編號13；見本院卷第49頁至第51頁、第109
    頁至第113頁）等內容觀之，已難認定本件系爭車輛之受有
    損害，與被告車輛間有何相當因果關係存在。再者，原告既
    自承「原告承保車輛（即系爭車輛）受損部位痕跡為銀白色
    擦痕」（見本院卷第93頁），而被告車輛車身顏色係深灰色
    ，此有被告車輛行車執照，及前揭道路交通事故照片黏貼紀
    錄表照片編號9至編號13存卷可佐（見本院卷第121頁、第第
    49頁至第51頁、第109頁至第113頁），並為原告所不爭執（
    見本院卷第119頁），自亦無從認定本件系爭車輛之受有損
    害，與被告車輛間具有相當之因果關係存在。此外，復未據
    原告就被告究有何故意或過失之「駕駛不慎」之不法侵權行
    為等情，舉證證明之，以實其說，依舉證責任分配原則，原
    告主張被告於上揭時地因駕駛被告車輛駕駛不慎而碰撞系爭
    車輛，致系爭車輛車身受損，依保險法第53條第1項、民法
    第191條之2規定，請求被告給付系爭車輛之修復費用等云云
    ，於法即有未合，不應准許。
五、綜上所述，原告起訴請求被告給付22,040元，及自起訴狀繕
    本送達之翌日起至清償日止，按年息5%計算之利息，為無理
    由，應予駁回。
六、本件事證已臻明確，兩造其餘攻擊防禦及證據方法，於本判
    決結果不生影響，爰不一一論述，附此說明。　　
七、訴訟費用負擔之依據：民事訴訟法第78條。本件訴訟費用額
    ，依後附計算書確定如主文所示金額。
中　　華　　民　　國　　111 　年　　9 　　月　　20　　日
                  臺北簡易庭    法  官  詹慶堂
計算書：
項　　　　目             金　額（新臺幣）　　備    註
第一審裁判費   　 　　   1,000元
合　　　　計　　　       1,000元
上列正本係照原本作成。
如不服本判決，應於判決送達後20日內向本院提出上訴狀（須按
他造當事人之人數附繕本）。如委任律師提起上訴者，應一併繳
納上訴審裁判費。
中　　華　　民　　國　　111 　年　　9 　　月　　20　　日
                                書記官  馬正道
附錄：
一、民事訴訟法第436條之24第2項：
    對於小額程序之第一審裁判上訴或抗告，非以其違背法令為
    理由，不得為之。
二、民事訴訟法第436條之25：
    上訴狀內應記載上訴理由，表明下列各款事項：
    ㈠原判決所違背之法令及其具體內容。
    ㈡依訴訟資料可認為原判決有違背法令之具體事實。
三、民事訴訟法第436條之32條第2項：
   第438條至第445條、第448條至第450條、第454條、第455條
   、第459條、第462條、第463條、第468條、第469條第1款至
   第5款、第471條至第473條及第475條第1項之規定，於小額事
   件之上訴程序準用之。